【裁判字號】    89,易,118
【裁判日期】    890308
【裁判案由】    恐嚇取財
【裁判全文】
臺灣臺北地方法院刑事判決                          八十九年度易字第一一八號
    公  訴  人  臺灣臺北地方法院檢察署檢察官
    被      告  乙○○
    選任辯護人  彭國能
右列被告因恐嚇取財案件，經檢察官提起公訴（八十八年度偵字第九五九三號），本
院判決如左：
    主  文
乙○○共同意圖為自己不法之所有，以恐嚇使人將本人之物交付，處有期徒刑拾月。
    事  實
一、乙○○與謝清祥（業已死亡，由檢察官為不起訴處分）共同意圖為自己不法之所
    有，先由謝清祥於民國八十七年十一月二十八日以電話聯絡甲○○，告知同年十
    月下旬某夜王女於台北縣中和市四號公園遭人毆傷之事，係姓名年籍不詳綽號「
    阿鑾」之成年女子，以新台幣（下同）五十萬元之代價僱請他人砍斷甲○○一條
    腿，因路人喊叫而未得逞所致；再由乙○○於八十七年十二月三日下午二時三十
    分許，以電話恐嚇甲○○支付十萬元紅包花錢消災，由渠等出面處理上開糾紛，
    否則會遭砍斷一條腿等語，致甲○○心生畏懼，而應允支付渠等五萬元。乙○○
    與謝清祥商量後，於同月二十三日電話告知甲○○同意該筆數額，並約定付款之
    時間、地點，甲○○乃向警方報案，於同日下午六時許，乙○○及謝清祥依約前
    往台北市○○路○段一八六號二樓聖瑪莉餐飲店，甲○○交付渠等三萬元現金而
    離開後，乙○○與謝清祥始為埋伏之員警當場逮捕，並扣得上開現金三萬元。
二、案經被害人甲○○訴由台北市政府警察局大安分局報請台灣台北地方法院檢察署
    檢察官偵查起訴。
    理  由
一、訊據被告乙○○雖矢口否認上開犯行，辯稱：伊從未打電話予告訴人，本件係謝
    清祥所為，當天伊僅係應謝清祥之請載其至台北，於聖瑪莉餐廳等謝清祥辦事云
    云。惟查，被告上揭犯行，業據告訴人甲○○指訴歷歷，且有贓物照片一張、贓
    物認領保管單一紙、載有告訴人筆名、所營珠寶店電話號碼、地址、車輛顏色、
    車號之照片影本一紙等附卷可稽，被告於警詢時所坦承於電話中告知告訴人前開
    恐嚇言詞之情節，並核與共犯謝清祥於警詢中供述之情形大致相符，其嗣後翻異
    前詞，所辯自僅係卸責之詞，洵無足採。事證明確，被告犯行堪以認定。
二、核被告乙○○所為，係犯刑法第三百四十六條第一項之恐嚇取財罪。本件告訴人
    甲○○與被告及共犯謝清祥見面，業將現金三萬元置於桌面，告知被告與共犯謝
    清祥「錢給你們，不想再有事情」而離去後，被告與共犯謝清祥始為員警查獲一
    節，業據告訴人到庭陳述明確，堪認被告與共犯謝清祥業已取等該等款項而完成
    恐嚇取財犯行無訛，公訴人認被告所為僅成立刑法第三百四十六條第三項、第一
    項之恐嚇取財未遂罪，尚有未洽。被告與共犯謝清祥就上開犯行，有犯意聯絡及
    行為分擔，應論以刑法第二十八條之共同正犯。爰審酌被告犯罪之動機、目的、
    手段、品行、所生危害及犯罪後之態度等一切情狀，量處如主文所示之刑。
據上論斷，應依刑事訴訟法第二百九十九條第一項前段、刑法第二十八條、第三百四
十六條第一項，罰金罰鍰提高標準條例第一條前段，判決如主文。
本案經檢察官柯金柱到庭執行職務。
中    華    民    國      八十九        年      三      月        八    日
                                        臺灣臺北地方法院刑事第七庭
                                              法  官  楊  代  華
右正本證明與原本無異。
如不服本判決，應於判決送達後十日內，向本院提出上訴狀。
                                              書記官  許  博  為
中    華    民    國      八十九      年      三      月        十      日
刑法第三百四十六條
意圖為自己或第三人不法之所有，以恐嚇使人將本人或第三人之物交付者，處六月以
上五年以下有期徒刑，得併科一千元以下罰金。
以前項方法得財產上不法之利益或使第三人得之者，亦同
前二項之未遂犯，罰之。


司法院資訊處製作；財團法人民間司法改革基金會備份。
